---
title: "Tutorial"
output: learnr::tutorial
runtime: shiny_prerendered
---

```{r setup, include=FALSE}
library(learnr)
knitr::opts_chunk$set(echo = FALSE)
```


## Ejercicios de código 1

### Ejercicio 1

- 1. Declara o crea las variables que se llamen *altura* con un valor **1.50** y *masa* **47**

- 2. Obten el índice de masa corporal dividiendo la masa entre el cuadrado de la altura y almacena este valor en una nueva variable llamada **IMC**  

- 3. Verifica la clase que tienen las variables *altura*, *masa* e *IMC*

```{r variables, exercise=TRUE, exercise.eval=TRUE, exercise.lines = 5}

```

## Ejercicios de código 2

### Ejercicio 2

- Genera un vector llamado v3 con una numeración del 0 al 200 separando las cifras por 10 valores 

- Obten la clase, longitud, proporción y elementos únicos.  

- Ordena los elementos de menor a mayor

- Extrae los elementos 1, 3, 7 y 8 

- Extrae los elementos del 2 al 9  

- Extrae los elementos que sean mayores o iguales a 40 y menores o iguales a 120

```{r vectores, exercise=TRUE, exercise.eval=TRUE, exercise.lines = 5}

```