---
title: "Curso_R"
author: "Rodolfo Chavez"
date: "2024-01-22"
output: 
  html_document:
    css: "My_css.css"
    toc: true
    toc_float: true
---

```{r setup, include=FALSE}
knitr::opts_chunk$set(echo = TRUE)
```

<h1>Introduccion</h1>

R es un <strong class="red">**lenguaje**</strong> de programación para el análisis y modelaje de datos. R se creo para análisis estadístico. Se requieren de conocimientos básicos y teóricos para dar sustento a cada análisis (estadístico, bioinformático, numérico...)
Se puede descargar desde [aquí.](https://www.r-project.org/)

<div class="row">
<div class="side">
<h2>Pros</h2>

* Programa de libre acceso
* Lenguaje abierto (se pueden verificar cómo están construidas las funciones)
* Frecuentemente utilizado
* Infinidad de foros de discusión [Stackoverflow](https://stackoverflow.com/), [Rpubs](https://rpubs.com/), [R-bloggers](https://www.r-bloggers.com/)
* Al no utilizar interfaz gráfica, <strong class="red">*corre*</strong> más rápido
* Todos los análisis son repetibles (y reproducibles) por medio de <strong clas="red">*scripts*</strong>
* Funciona con todos los sistemas operativos
* Se pueden crear funcioneas customizadas
* Generar gráficos con calidad de publicación
* Facilita la generación de reportes
* Trabaja bien con otros lenguajes
</div>

<div class="main">
<h2>Contras</h2>

* Requiere del conocimiento de programación
* Algunos análisis consumen muchos recursos computacionales
* Limitado para el desarrollo de programas para el manejo de datos masivos (bioinformática)
</div>
</div>

<h2>Mejoras</h2>

Implementación de [RStudio](https://posit.co/download/rstudio-desktop/). Es una interfaz de desarrollo integrado (IDE) para facilitar el uso de **R**. Ahora permite trabajar en la nube con [RStudio Cloud](https://posit.cloud/content/yours?sort=name_asc).

<h2>Tips</h2>

Al programar y escribir en <strong class=red>*scripts*</strong> evita el uso de:

* Espacios
* Acentos
* "ñ"
* Símbolos especiales

Algunas recomendaciones:

* Tener paciencia, perseverancia, agudeza visual
* Tolerancia a la frustración
* Desarrollar la capacidad de colaborar (solicitar apoyo)
* Practicar para reforzar
* Reforzar conocimientos teóricos (estadística, programación, ...)

<h2>Scripts</h2>
Para crear objetos se utiliza el símbolo de asignación `<-`
La sintaxis es la siguiente:
```{r, echo=T}
# Crear un objeto que contenga los números 1 y 2
x <- c(1, 2)
```

El comando `c()` permite crear <strong class="green">vectores</strong> y se le conoce como comando <strong class="green">concatenar</strong>
Al objeto **x** se le conoce como objeto o <strong class="green">variable</strong>

R permite realizar una serie de operaciones aritméticas y algebraicas entre números y objetos que contengan <strong class="green">números</strong>, por ejemplo:
```{r, eval=T}
#Genera dos objetos que contengan numeros
x <- c(1, 2)
y <- c(2, 3)

#Suma los dos objetos
x+y


#Ahora multiplica los objetos
x*y
```

<h2>Consola</h2>

La <strong class="green">consola</strong> es en donde se ejecutan en tiempo real los scripts o los comandos. Ejecutar, correr, llamar se utilizan de forma indistinta. 
La consola permite comunicarse con R para visualizar los resultados de ejecutar un comando o una serie de comandos. También, aquí se pueden visualizar los errores que se producen por cometer una equivocación en la sintaxis.
El símbolo `>` indica que la consola está *lista* para ejecutar una instrucción o comando.
Las teclas <strong class="green">arriba</strong> o <strong class="green">abajo</strong> nos permiten desplazarnos en el historial de comandos utilizados en la sesión.

<h2>Objetos</h2>

Cualquier tipo de dato se puede guardar en un objeto. Para ello se utiliza el símbolo de <strong class="green">asignación</strong> `<-`. Es posible guardar datos numéricos, caracteres (letras y palabras), matrices, tablas y funciones.
Las <strong class="green">funciones</strong> o <strong class="green">comandos</strong> son instrucciones. Los <strong class="green">argumentos</strong> de un comando son todos los elementos (dentro del paréntesis) que se requieren para que corra o se ejecute de forma correcta.

```{r, eval=FALSE, error=F}
#Dentro del paréntesis se colocan los argumentos para que funcione un comando
comando(argumentos)
```


<h2>Paquetes</h2>

Contienen un grupo de funciones agrupadas para realizar o ejecutar análisis. En pocas palabras, se descargan scripts que contienen las funciones.
Para instalar un paquete se utiliza la función `install.packages` y dentro del paréntesis se escribe entre comillas el nombre del paquete
```{r, eval=F}
install.packages("ggplot2")
```
 Una vez instalado, el paquete se carga con la función `library`
```{r, eval=F}
library(ggplot2)
```







